---
title: "phyloseq_DADA2_data_processing"
output: html_document
---

```{r setup, include=FALSE}
knitr::opts_chunk$set(
	echo = TRUE,
	message = FALSE,
	warning = FALSE
)
```



```{r pre, echo=TRUE}

#清空内存#######
rm(list=ls()) 
library(dada2); packageVersion("dada2")
library("phyloseq"); packageVersion("phyloseq")
library("ggplot2"); packageVersion("ggplot2")
#选择下面这种方式注释需要载入包
# library(DECIPHER); packageVersion("DECIPHER")

```
# 本文提供原始数据DADA2处理流程。

### 1. 基于R语言的 DADA2 处理流程实战
Qiime2将dada2进行了封装，这里我们使用的是R语言本尊进行dada2数据流程；本流程提供从原始数据到OTU表格，注释文件，进化树的全套构建过程，并支持一键得到结果。将结果整合为phyloseq的输入；
官方help文件地址：  本教程相比于官方指导文件，修改了许多内容，如下：
- 使用big date策略，逐个测序文件分析，使得在即使只有8G的笔记本上也可以轻松跑完超过10G的扩增子样品。
- 构造并优化追踪文件，使得每个步骤的序列数量清晰呈现。
- 使用两种方式进行注释，在注释到种的时候可能会出现内存不够（8G一下内存）的情况，优化代码，使得可以在内存不够的情况下顺利完成。
- R语言构建进化树，这里进化树的构建时间相对较长，如果在win上，使用单线程的话会耗费一定的时间，所以我提供R语言转化的代表序列文件，并支持外部命令构建进化树（Fastree）。




```{r plotQualityProfile, echo=TRUE}
##定义路径
path = getwd();path
path0 <- file.path(path, "a0_rawdata");path0
dir.create(path0)
setwd(path)
```

### 将文件剪切到标准文件夹中
```{bash}
mv *.fastq ./a0_rewdata

```

```{R}


#提取样品名称
list.files(path0, full.names = TRUE)
fnRs <- sort(list.files(path0, pattern="_2", full.names = TRUE))
fnFs <- sort(list.files(path0, pattern="_1", full.names = TRUE))
# fnFs <- sort(list.files(path0, pattern="_1.", full.names = TRUE))




sumsam <- length(fnFs)
#basename提取路径下的文件名， strsplit使用制定分隔符拆分字符串，sapply提取制定字符串
sample.names <- sapply(strsplit(basename(fnFs), "_1."), `[`, 1)
sample.names


```


```{r step1质控, echo=TRUE}
##step1质控
#新建过滤文件存放路径
filtpath <- file.path(path, "a2_filtered") 
filtFs <- file.path(path, "a2_filtered", paste0(sample.names, "_F_filt.fastq.gz"))
names(filtFs) <- sample.names
filtRs <- file.path(path, "a2_filtered", paste0(sample.names, "_R_filt.fastq.gz"))
names(filtRs) <- sample.names
##使用目前Hiseq测定，数据量在30M-50M之间，预计过滤时间为三分钟（24个序列文件）
#本数据没有去除引物，手动去除，前端测序采取30bp，后端裁剪40，右边也裁剪一些
out <- filterAndTrim(fnFs, filtFs, fnRs, filtRs, trimLeft =c(20,10),trimRight =c(10,30),#truncLen=c(220,190),
                     maxN=0, maxEE=c(2,5), truncQ=2, rm.phix=TRUE,
                     compress=TRUE, multithread=T) # win上设置不使用多线程指定 multithread=FALSE
head(out)
#r step2错误模型学习, echo=TRUE}
#step2错误模型学习 Learn error rates，错误模型学习，一共有大概一亿条序列，抽取大概50万条来学习错误率，运行时间为15-20分钟一个,共花费时间为40分钟
#设置随机种子保证学习结果一致
set.seed(100)
errF <- learnErrors(filtFs,  multithread=F, randomize=TRUE)
errR <- learnErrors(filtRs,  multithread=F, randomize=TRUE)
#{r step3 去除重复并进行dada运算, echo=TRUE}

##step3 去除重复并进行dada运算
# 构建样品空列表用于添加去除重复操作和DADA操作结果
ddsF <- vector("list", length(sample.names))
names(ddsF) <- sample.names
ddsR <- vector("list", length(sample.names))
names(ddsR) <- sample.names
#双端序列需要拼接dds用于存储拼接结果
dds <- vector("list", length(sample.names))
names(dds) <- sample.names
##该步骤平均不到一分钟一个样品（双端）
for(sam in sample.names) {
  cat("Processing:", sam, "\n")
  derepFs <- derepFastq(filtFs[[sam]])
  derepRs <- derepFastq(filtRs[[sam]])
  ddsF[[sam]] <- dada(derepFs, err=errF, multithread=T)
  ddsR[[sam]] <- dada(derepRs, err=errR, multithread=T)
  dds[[sam]]  <- mergePairs(ddsF[[sam]], derepFs, ddsR[[sam]], derepRs, verbose=TRUE,pool = T)
  
}


#{r step4-构建ASV文件, echo=TRUE}
# step4-构建ASV文件，此处可以断开方便继续工作
seqtab <- makeSequenceTable(dds)
savedir <- file.path(path, "a3_DADA2_table")
dir.create(savedir)
savefile <- file.path(path, "a3_DADA2_table/seqtab_orig.rds") 

saveRDS(seqtab, savefile ) # 保存，方便工作随时停止和继续
dim(seqtab)

#{r step5-去除嵌合体, echo=TRUE}
### step5-去除嵌合体，使用denvo方法
st1 <- readRDS(savefile)
##多个SVG表格合并可选
# st2 <- readRDS("path/to/run2/output/seqtab.rds")
# st3 <- readRDS("path/to/run3/output/seqtab.rds")
# st.all <- mergeSequenceTables(st1, st2, st3)
st.all = st1
seqtab <- removeBimeraDenovo(st.all, method="consensus", multithread=TRUE)

savefile2 <- file.path(path, "a3_DADA2_table/seqtab_final.rds") 
saveRDS(seqtab, savefile2)#保存最终文件
#{r 追踪文件的构建, echo=TRUE}
getN <- function(x) sum(getUniques(x))
track <- cbind(out, sapply(dds, getN), rowSums(seqtab))
# If processing a single sample, remove the sapply calls: e.g. replace sapply(dadaFs, getN) with getN(dadaFs)
colnames(track) <- c("input", "filtered", "denoised", "nonchim")
rownames(track) <- sample.names
head(track)
# ##track文件保存
savedir2 <- file.path(path, "a9_sum_and_track")
dir.create(savedir2)
savefile3 <- file.path(savedir2, "dada2_track.txt") 
write.table(track , savefile3, sep="\t", quote=F, row.names = T)


```


```{r name, echo=TRUE}
#清空内存#######
rm(list=ls()) 

#step7-物种注释
path = getwd();path
savefile2 <- file.path(path, "a3_DADA2_table/seqtab_final.rds") 
seqtab  <- readRDS(savefile2)
dim(seqtab)[2]

#choise1,这里我们求取反向互补，因为这里的序列是反的无法匹配注释文件

tax <- assignTaxonomy(seqtab,tryRC = T, "../../../../../DADA2_database_bac//silva_nr_v128_train_set.fa.gz", multithread=TRUE)
# taxa <- addSpecies(tax, "../DADA2_database_bac/silva_species_assignment_v128.fa.gz")
tax1 <-  tax[1:2500,1:6]
dim(tax)
tax1 <- as.matrix(tax1)
str(tax1)
# head(tax1)
# 种注释非常消耗内存，如果内存不够可以拆分多次注释，用时间换取内存空间
taxa1 <- addSpecies(tax1, "../../../../../DADA2_database_bac/silva_species_assignment_v128.fa.gz")
tax2 <-  tax[2501:2525,1:6]
tax2 <- as.matrix(tax2)
taxa2 <- addSpecies(tax2, "../../../../../DADA2_database_bac/silva_species_assignment_v128.fa.gz")
# 
# tax3 <-  tax[5001:7500,1:6]
# tax3 <- as.matrix(tax3)
# taxa3 <- addSpecies(tax3, "../../../../../DADA2_database_bac/silva_species_assignment_v128.fa.gz")
# 
# tax4 <-  tax[7501:9000,1:6]
# tax4 <- as.matrix(tax4)
# taxa4 <- addSpecies(tax4, "../../../../../DADA2_database_bac/silva_species_assignment_v128.fa.gz")
# 
# 
# tax5 <-  tax[9001:dim(seqtab)[2],1:6]
# tax5 <- as.matrix(tax5)
# taxa5 <- addSpecies(tax5, "../../../../../DADA2_database_bac/silva_species_assignment_v128.fa.gz")
# dim(taxa5)
# setwd("~/Desktop/pro_tomato_zml105/")
# dim(taxa4)
# dim(taxa3)
# dim(taxa2)
# dim(taxa1)
taxa <- rbind(taxa1,taxa2)
taxa.print <- taxa # Removing sequence rownames for display only
rownames(taxa.print) <- NULL
head(taxa.print)
dim(taxa)
savedir2 <- file.path(path, "a4_tax")
dir.create(savedir2)
savefile3 <- file.path(savedir2, "tax_final_silva_BYS.rds") 
saveRDS(tax, savefile3) # CHANGE ME ..
```




```{r name, echo=TRUE}
##step8 样品mapping文件构建，为一个数据框
# samples.out <- rownames(seqtab)
# samples.out
# Sampletype_time <- substr(samples.out,1,1)
# Sampletype2 <- substr(samples.out,3,3)
# 
# SampleType = paste(Sampletype2,Sampletype_time,sep = "_")
# samdf <- data.frame(SampleType2=subject, ID=samples.out,
#                     SampleType=SampleType,
#                     SampleType2=Sampletype2,
#                     Sampletype_time = Sampletype_time)
# rownames(samdf) <- samples.out
metadata <- import_qiime_sample_data("./mapping.txt")
dim(metadata)
head(metadata)
colnames(metadata)[1] <- "ID"


savedir2 <- file.path(path, "a4_tax")
#dir.create(savedir2)
savefile3 <- file.path(savedir2, "tax_final_silva_BYS.rds") 

taxa<- readRDS(savefile3)
library("phyloseq")
#step9 构建机器保存phyloseq对象
row.names(seqtab)
ps <- phyloseq(otu_table(seqtab, taxa_are_rows=F), 
               sample_data(metadata), 
               tax_table(taxa))
ps
path
savefile4 <- file.path(path, "a3_DADA2_table/ps.rds") 
saveRDS(ps, savefile4)
```



### 这部分代码构建系统发育树
我应该将这部分代码放于原始数据line中。但是本次OTU数量很多，不选择R语言构建进化树
```{r make tree, eval=FALSE, message=FALSE, warning=FALSE, include=FALSE, paged.print=FALSE}
ps = readRDS("./a3_DADA2_table//ps.rds")
otu = t(otu_table(ps))
otu = as.data.frame(otu)
a = row.names(otu)
# a = otu[,1]
# a = as.data.frame(a)
# a$AB1
library("dada2")
library("msa")
library("phangorn")
seqs <- getSequences(a)

names(seqs) <- seqs

#构建系统发育树及其进化树裁剪#########


#进行序列比对, msa提供了三种序列比对的方法的接口 ‘ClustalW’, ‘ClustalOmega’, and ‘MUSCLE’
mult <- msa(seqs, method="ClustalW", type="dna", order="input")
#phangorn包用来构建发育树

phang.align <- as.phyDat(mult, type="DNA", names=getSequences(a))
#?as.phyDat
dm <- dist.ml(phang.align)
treeNJ <- NJ(dm) # Note, tip order != sequence order
fit = pml(treeNJ, data=phang.align)

## negative edges length changed to 0!

fitGTR <- update(fit, k=4, inv=0.2)
# fitGTR <- optim.pml(fitGTR, model="GTR", optInv=TRUE, optGamma=TRUE,
#                     rearrangement = "stochastic", control = pml.control(trace = 0))
detach("package:phangorn", unload=TRUE)

phy_tree(ps) =  fitGTR$tree
saveRDS(ps, "./result/ps.rds")
```

```{r name, echo=TRUE}
##step10：相关文件保存，翻遍日常查看打开
dim(taxa)
seqtable.taxa.plus_DECIPHER <- cbind('#seq'=rownames(taxa), t(seqtab), taxa)
#svg表格导出
write.table(t(seqtab), "./a3_DADA2_table//otu_table.txt", sep="\t", quote=F, row.names = T)
#带注释文件的svg表格导出
write.table(seqtable.taxa.plus_DECIPHER, "./a3_DADA2_table//otu_table_tax.txt", sep="\t", quote=F, row.names = F)

```









### 为保证代码的连贯性，我将替换代码放置文后，可供替换。


### 更换注释方法

```{r 下面方法对DADA2结果可以得到更好的注释, eval=FALSE, include=FALSE}
# choise2：下面方法对DADA2结果可以得到更好的注释
dna <- DNAStringSet(getSequences(seqtab)) # Create a DNAStringSet from the ASVs
load("D:/Shared_Folder/DADA2_database_bac/SILVA_SSU_r132_March2018.RData") # 需要翻墙下载数据库文件
#ids <- IdTaxa(dna, trainingSet, strand="top", processors=NULL, verbose=FALSE) # processors在win下不可以设置为NULL，注意防止报错
# 注释序列
ids <- IdTaxa(dna, trainingSet, strand="top")
ranks <- c("domain", "phylum", "class", "order", "family", "genus", "species") # ranks of interest
# Convert the output object of class "Taxa" to a matrix analogous to the output from assignTaxonomy
taxid <- t(sapply(ids, function(x) {
  m <- match(ranks, x$rank)
  taxa <- x$taxon[m]
  taxa[startsWith(taxa, "unclassified_")] <- NA
  taxa
}))
colnames(taxid) <- ranks; rownames(taxid) <- getSequences(seqtab)
taxa.print1 <- taxa1 <- taxid# Removing sequence rownames for display only
rownames(taxa.print1) <- NULL
# view the results
plot(ids, trainingSet)
# 保存注释文件
savedir2 <- file.path(path, "a4_tax")
savefile3 <- file.path(savedir2, "tax_final_silva_DECIPHER.rds")
saveRDS(taxa1, savefile3)
```

#### 导出fa文件，使用外部命令建树
如果序列数量过大，我们使用多序列比对，并使用fastree建树
```{r out seq.fa file, echo=TRUE, message=FALSE, warning=FALSE, paged.print=FALSE}
library("phyloseq")
ps = readRDS("./a3_DADA2_table/ps.rds")
otu = t(otu_table(ps))
otu = as.data.frame(otu)
a = row.names(otu)
# a = otu[,1]
# a = as.data.frame(a)
# a$AB1
library("dada2")
# library("msa")
library("phangorn")
seqs <- getSequences(a)

names(seqs) <- seqs

names(seqs) = paste(">",seqs,sep = "")
x = rep("a",length(seqs)*2)
a = length(seqs)*2

for (i in 1:a) {
  x[i*2-1] = names(seqs[i])
  x[i*2] = seqs[i]
  
  
}
bb = data.frame(x = x)
bb$x = as.factor(bb$x)
#注意保存去除双引号
write.table(bb,"./rep_set.txt",row.names = F,col.names = F,quote=F)
```


### 使用外部命令建树

```{bash}
#调用usearch建树
usearch -cluster_agg rep_set.txt -treeout rep_set.tree


```

```{r name, echo=TRUE}

ps = readRDS("./a3_DADA2_table//ps.rds")
ps
library("ggtree")
tree = read.tree("./rep_set.tree")
phy_tree(ps) =  tree
saveRDS(ps, "./a3_DADA2_table//ps.rds")
```

