---
title: "network_for_SparCC_and_plot"
author: "wentao"
date: "2019年4月19日"
output: html_document
---

```{r setup, include=FALSE}
knitr::opts_chunk$set(
	echo = TRUE,
	message = FALSE,
	warning = FALSE
)
```

## network构建流程
这部分提供：
1，网络可视化
2.网络度分布可视化，
3.网络全部性质，节点性质计算，
4.对应随机网络构建及其性质。

### 在进行网络分析前加载手写函数
为了计算节点和网络整体属性
```{r network loading faction, echo=TRUE, message=FALSE, warning=FALSE, paged.print=FALSE}
# 加载网络性质的计算函数
source("net_pro.R")
# 加载节点性质的计算函数
source("node_pro.R")
########相关函数加载#########
path = getwd()
```


### 构造完整OTU表格，高丰度，中丰度表格，低丰度表格进行网络构建
我们将整个OTU表格分为高中低丰度和全部一起做网络分析；

问题：注意ps对象得到的OTU表格是横向的还是纵向


```{r network pro, message=FALSE, warning=FALSE, include=FALSE, paged.print=FALSE}

#注意使用原始coun丰度文件
library("phyloseq")
ps = readRDS("../a3_DADA2_table//ps.rds")
ps = filter_taxa(ps, function(x) sum(x ) > 50 , TRUE);ps
# ps1 <- prune_samples(sample_sums(ps) >=500,ps);ps1
ps1 = filter_taxa(ps1, function(x) sum(x ) > 0 , TRUE)#去除全部为0的otu
ps1
design = as.data.frame(sample_data(ps1))
#######下面提取每个处理的单独phyloseq对象
ps1
dir.create("./data")
# level = "H"
# level = "M"
# level = "L"
value1 = 0.008
value2 = 0.003
i = 1
aa = unique(design$SampleType)


if (taxa_are_rows(ps) == F) {
  for (i in 1:length(aa)) {
    
    
    design = as.data.frame(sample_data(ps1))
    colnames(design)[1] = "ID"
    sample_data(ps1) = design
    
    # map1<-design[grep(aa[i],design$SampleType),]
    map1<- subset(design,SampleType==aa[i])
    
    dim(map1)
    ps_sub <- subset_samples(ps1,ID %in% map1$ID)
    ps_sub = filter_taxa(ps_sub, function(x) sum(x ) > 1 , TRUE)#筛选序列数量大于1的
    ps_sub
    filename = paste("./data/",aa[i],"_all_","net.txt",sep = "")
    write.table(as.data.frame(t(vegan_otu(ps_sub))),filename,sep = "\t",col.names =NA)
    
    ###高丰度为外分之五以上
    ps_sub_re  = transform_sample_counts(ps_sub, function(x) x / sum(x) )
    ps_sub_re = filter_taxa(ps_sub_re, function(x) mean(x) > value1, TRUE);
    ps_sub_re
    
    netH = otu_table(ps_sub)[,colnames(otu_table(ps_sub_re))]
    dim(netH)
    
    filename = paste("./data/",aa[i],"_H_","net.txt",sep = "")
    write.table(as.data.frame(t(netH)),filename,sep = "\t",col.names =NA)
    
    
    
    ps_sub_re  = transform_sample_counts(ps_sub, function(x) x / sum(x) )
    ps_sub_re = filter_taxa(ps_sub_re, function(x) mean(x) < value2, TRUE)
    ps_sub_re
    netL  = otu_table(ps_sub)[,colnames(otu_table(ps_sub_re))]
    dim(netL)
    filename = paste("./data/",aa[i],"_L_","net.txt",sep = "")
    write.table(as.data.frame(t(netL)),filename,sep = "\t",col.names =NA)
    
    
    ps_sub_re  = transform_sample_counts(ps_sub, function(x) x / sum(x) )
    ps_sub_re = filter_taxa(ps_sub_re, function(x) mean(x) < value1, TRUE)
    ps_sub_re = filter_taxa(ps_sub_re, function(x) mean(x) > value2, TRUE)
    ps_sub_re
    netM  = otu_table(ps_sub)[,colnames(otu_table(ps_sub_re))]
    dim(netM)
    filename = paste("./data/",aa[i],"_M_","net.txt",sep = "")
    write.table(as.data.frame(t(netM)),filename,sep = "\t",col.names =NA)
  }
}

if (taxa_are_rows(ps) == T) {
  
  for (i in 1:length(aa)) {
    
    
    design = as.data.frame(sample_data(ps1))
    colnames(design)[1] = "ID"
    sample_data(ps1) = design
    
    # map1<-design[grep(aa[i],design$SampleType),]
    map1<- subset(design,SampleType==aa[i])
    
    dim(map1)
    ps_sub <- subset_samples(ps1,ID %in% map1$ID)
    ps_sub = filter_taxa(ps_sub, function(x) sum(x ) > 1 , TRUE)#筛选序列数量大于1的
    ps_sub
    filename = paste("./data/",aa[i],"_all_","net.txt",sep = "")
    write.table(as.data.frame(otu_table(ps_sub)),filename,sep = "\t",col.names =NA)
    
    ###高丰度为外分之五以上
    ps_sub_re  = transform_sample_counts(ps_sub, function(x) x / sum(x) )
    ps_sub_re = filter_taxa(ps_sub_re, function(x) mean(x) > value1, TRUE);
    ps_sub_re
    
    netH = otu_table(ps_sub)[row.names(otu_table(ps_sub_re))]
    dim(netH)
    
    filename = paste("./data/",aa[i],"_H_","net.txt",sep = "")
    write.table(as.data.frame(netH),filename,sep = "\t",col.names =NA)
    
    
    
    ps_sub_re  = transform_sample_counts(ps_sub, function(x) x / sum(x) )
    ps_sub_re = filter_taxa(ps_sub_re, function(x) mean(x) < value2, TRUE)
    ps_sub_re
    netL  = otu_table(ps_sub)[row.names(otu_table(ps_sub_re))]
    dim(netL)
    filename = paste("./data/",aa[i],"_L_","net.txt",sep = "")
    write.table(as.data.frame(netL),filename,sep = "\t",col.names =NA)
    
    
    ps_sub_re  = transform_sample_counts(ps_sub, function(x) x / sum(x) )
    ps_sub_re = filter_taxa(ps_sub_re, function(x) mean(x) < value1, TRUE)
    ps_sub_re = filter_taxa(ps_sub_re, function(x) mean(x) > value2, TRUE)
    ps_sub_re
    netM  = otu_table(ps_sub)[row.names(otu_table(ps_sub_re))]
    dim(netM)
    filename = paste("./data/",aa[i],"_M_","net.txt",sep = "")
    write.table(as.data.frame(netM),filename,sep = "\t",col.names =NA)
    
    
  }
  
  
}
```




### 下面进行SPArcc的分析
切换目录到当前的网络分析文件夹中,使用如下命令构建网络；下面是封装好的sparcc函数，内包括了三步，完整的构建了网络。

```{R ubuntu run sparcc, echo=TRUE, message=FALSE, warning=FALSE, paged.print=FALSE}
##构造sparcc网络运行命令

fil = list.files("./data/") 
fil 
out_fil <- sapply(strsplit(fil , "_net"), `[`, 1)
out_fil 
dir.create("./sparcc_net_result_matrix")
net_to_run = paste("sh ~/Desktop/Shared_Folder/sparcc/run_sparcc.sh  -f ","./data/",fil," -o ./sparcc_net_result_matrix/",out_fil," -n 10",sep = "")
# net_to_run = as.factor(net_to_run)
write.table(net_to_run,"./net_to_run_in_ubuntu.sh",row.names = F,col.names = F,quote = F)



```

### 可视化网络全部网络进行可视化
all 组的网络可视化

```{r network pro, echo=TRUE, message=FALSE, warning=FALSE, paged.print=FALSE}


y = matrix(1:2409,nrow = 14,ncol = length(unique(design$SampleType)))
d = "all"
e = paste("network_results_",d,sep = "")
dir.create(e)
plotname <- paste(e,"/co-occurrence_net",".pdf",sep = "")
r.threshold=0.1
p.threshold=0.05

# setwd("./network/")

pdf(file = plotname,width = 80,height = 60)
par(mfrow=c((length(unique(design$SampleType))%/%2 +1),2), mar=c(1,1,1,1))
layouts = as.character(unique(design$SampleType))

for (layout in layouts) {
  
  print(layout)

  b = ps1
  c = layouts
  # d = "H"
  # e = paste("network_results",d,sep = "")
  
  library("phyloseq")
  ## 基本参数设置
  # 存储otu-sample矩阵的文件名
  otu_sample_file <- paste("./data/",layout,"_",d,"_net",".txt",sep = "")
  # sparcc cor 文件
  r_sparcc_file<-paste("sparcc_net_result_matrix/",layout,"_",d,"/basis_corr/cor_sparcc.out",sep = "")
  # sparcc p-value 文件
  p_sparcc_file<-paste("sparcc_net_result_matrix/",layout,"_",d,"/pvals/pvals_two_sided.txt",sep = "")
  
  # ps1 = readRDS("../ps1.rds")
  # design = as.data.frame(sample_data(ps1))
  # map1<-design[grep(c,row.names(design)),]
  # dim(map1)
  # a <- subset_samples(ps1,X.SampleID %in% map1$X.SampleID)
  # a = filter_taxa(a, function(x) sum(x ) > 1 , TRUE)#筛选序列数量大于1的
  # 
  # 
  # b  = transform_sample_counts(a, function(x) x / sum(x) )
  # b = filter_taxa(b, function(x) mean(x) > 0.0005, TRUE);a###0.001
  
  
  # 设定构建网络的r和p阈值
  
  # 调整vertex大小
  size=2
  # 设定节点颜色所采用的信息列，如otu.tax8第二列Phylum
  gcol=2
  # 设定节点颜色所显示分类群的最大个数
  maxtaxnum=5
  # 设定节点标签所采用的信息列，如taxonomy.txt第二列Phylum
  glab=3
  otu_sample_file
  
  # 文件读取
  otu <- read.delim(otu_sample_file,row.names=1)
  head(otu)
  # 转置otu表
  otu <-t(otu)
  dim(otu)
  # 读取r值矩阵
  r_sparcc <- read.table(r_sparcc_file,row.names=1)
  # str(r_sparcc)
  r_sparcc = as.matrix(r_sparcc)
  # 读取p值矩阵
  p_sparcc <- read.table(p_sparcc_file,row.names=1)
  # str(p_sparcc)
  p_sparcc  = as.matrix(p_sparcc)
  
  #本函数讲spracc对象转换为igraph对象并构建网络
  # 矩阵到igraph对象的转换（封装到自定义函数中）
  # 确定物种间存在相互作用关系的阈值，将相关性R矩阵内不符合的数据转换为0
  library("igraph")
  matrix2igraph<-function(r.threshold,p.threshold){
    
    occor.p<-as.matrix(p_sparcc)
    ##R值
    occor.r<-as.matrix(r_sparcc)
    # 确定物种间存在相互作用关系的阈值，将相关性R矩阵内不符合的数据转换为0
    occor.r[occor.p>p.threshold|abs(occor.r)<r.threshold] = 0 
    
    # 构建igraph对象构建邻接矩阵
    igraph <- graph_from_adjacency_matrix(occor.r,mode="undirected",weighted=TRUE,diag=FALSE)
    igraph

    bad.vs <- V(igraph)[degree(igraph) == 0]
    igraph <- delete.vertices(igraph, bad.vs)
    igraph
  }
  
  #注意spracc出来结果怎么是开头带有# 的，注意去除
  igraph<-matrix2igraph(r.threshold,p.threshold)
  igraph

  ## 网络图相关参数修改包括边的颜色：E(igraph)$color
  
  ###网络边的赋值及其设置
  igraph.weight <- E(igraph)$weight# 将igraph weight属性赋值到igraph.weight,用于后边做图
  E(igraph)$weight <- NA
  # igraph<-remove.edge.attribute(igraph,"weight")#把边值删除
  netpro_result<-net_pro(igraph)
  colnames(netpro_result)<-layout
  y = as.data.frame(y)
  colnames(y) = layouts
  # head(y)
  y[layout] = netpro_result[,1]
  row.names(y) = row.names(netpro_result)
  y
  # 按相关类型设置边颜色
  # 如果构建网络时，weighted=NULL,此步骤不能统计
  sum(igraph.weight>0)# number of postive correlation
  sum(igraph.weight<0)# number of negative correlation
  
  # set edge color，postive correlation 设定为red, negative correlation设定为blue
  E.color <- igraph.weight
  E.color <- ifelse(E.color>0, "red",ifelse(E.color<0, "blue","grey"))
  E(igraph)$color <- as.character(E.color)
  
  
  # 创建存放结果文件夹
  # dir.create(e)
  
  ###改变网络节点边框宽度
  mycircle <- function(coords, v=NULL, params) {
    vertex.color <- params("vertex", "color")
    if (length(vertex.color) != 1 && !is.null(v)) {
      vertex.color <- vertex.color[v]
    }
    vertex.size  <- 1/200 * params("vertex", "size")
    if (length(vertex.size) != 1 && !is.null(v)) {
      vertex.size <- vertex.size[v]
    }
    vertex.frame.color <- params("vertex", "frame.color")
    if (length(vertex.frame.color) != 1 && !is.null(v)) {
      vertex.frame.color <- vertex.frame.color[v]
    }
    vertex.frame.width <- params("vertex", "frame.width")
    if (length(vertex.frame.width) != 1 && !is.null(v)) {
      vertex.frame.width <- vertex.frame.width[v]
    }
    
    mapply(coords[,1], coords[,2], vertex.color, vertex.frame.color,
           vertex.size, vertex.frame.width,
           FUN=function(x, y, bg, fg, size, lwd) {
             symbols(x=x, y=y, bg=bg, fg=fg, lwd=lwd,
                     circles=size, add=TRUE, inches=FALSE)
           })
  }
  
  add.vertex.shape("fcircle", clip=igraph.shape.noclip,
                   plot=mycircle, parameters=list(vertex.frame.color=1,
                                                  vertex.frame.width=1))
  
  
  
  
  l <- layout_nicely(igraph)
  # layouts <- grep("^layout_", ls("package:igraph"), value=TRUE)[-1] 
  # layouts <- layouts[!grepl("bipartite|merge|norm|sugiyama|tree", layouts)]
  # layouts
  l <- norm_coords(l, ymin=-1, ymax=1, xmin=-1, xmax=1)
  
  set.seed(123)
  #节点颜色代表门，节点大小代表平均丰度，连线颜色代表正负相关
  plot(igraph,main=paste(layout, "network",sep = ""), 
       layout=l,
       vertex.shape="fcircle", 
       # vertex.frame.color="white",
       vertex.label=NA ,
       vertex.frame.color="#984EA3",
       vertex.color="#984EA3",
       vertex.size =2,
       vertex.frame.alpha =0.5,
       edge.width=0.5,
       edge.lty=2,
       edge.curved=F,
       margin=c(0,0,0,0)
       #vertex.frame.width=5
  )
  
  
  # legend(1,1, legend=otu.tax.levels,col=levels(node.col), pch=19,cex=1,bty="n")
  legend(1,1.5, legend=c("pos.cor","neg.cor"),col=c("red","blue"),lty=1,lwd=2, bty="n",cex=1)
}

dev.off()
tablename <- paste(e,"/co-occurrence_net_net_pro",".csv",sep = "")
write.csv(y,tablename)

```



### 进行网络度分布，0分布等运算出图
all 组网络全局等指标计算

```{r network pro, echo=TRUE, message=FALSE, warning=FALSE, paged.print=FALSE}
library("phyloseq")
d = "all"
#设置页面格式
xaxa = (length(unique(design$SampleType))%/%2 +1)
e = paste("network_results_",d,sep = "")
dir.create(e)
plotname <- paste(e,"/co-occurrence_network_degree_distribution_",".pdf",sep = "")
# r.threshold=0.7
# p.threshold=0.05

# setwd("./network/")
pdf(file = plotname,width = 18,height = 12)
par(mfrow=c((length(unique(design$SampleType))%/%2 +1),2), mar=c(1,1,1,1))
# layouts = c("H_bulk","D_bulk")

# layout = "H_bulk"
for (layout in layouts) {
  
  print(layout)
  # treat = paste("net_3_2_H",layout,sep = "")
  # ps1 = readRDS("..//ps7.rds")
  # ps1 <- prune_samples(sample_sums(ps) >=500,ps);ps1
  b = ps1
  c = layouts
  # d = "H"
  # e = paste("network_results",d,sep = "")
  
  library("phyloseq")
  ## 基本参数设置
  # 存储otu-sample矩阵的文件名
  otu_sample_file <- paste("./data/",layout,"_",d,"_net",".txt",sep = "")
  # sparcc cor 文件
  r_sparcc_file<-paste("sparcc_net_result_matrix/",layout,"_",d,"/basis_corr/cor_sparcc.out",sep = "")
  # sparcc p-value 文件
  p_sparcc_file<-paste("sparcc_net_result_matrix/",layout,"_",d,"/pvals/pvals_two_sided.txt",sep = "")
  

  # 设定构建网络的r和p阈值
  
  # 调整vertex大小
  size=2
  # 设定节点颜色所采用的信息列，如otu.tax8第二列Phylum
  gcol=2
  # 设定节点颜色所显示分类群的最大个数
  maxtaxnum=5
  # 设定节点标签所采用的信息列，如taxonomy.txt第二列Phylum
  glab=3
  otu_sample_file
  
  # 文件读取
  otu <- read.delim(otu_sample_file,row.names=1)
  head(otu)
  # 转置otu表
  otu <-t(otu)
  dim(otu)
  # 读取r值矩阵
  r_sparcc <- read.table(r_sparcc_file,row.names=1)
  # str(r_sparcc)
  r_sparcc = as.matrix(r_sparcc)
  # 读取p值矩阵
  p_sparcc <- read.table(p_sparcc_file,row.names=1)
  # str(p_sparcc)
  p_sparcc  = as.matrix(p_sparcc)
  
  #本函数讲spracc对象转换为igraph对象并构建网络
  # 矩阵到igraph对象的转换（封装到自定义函数中）
  # 确定物种间存在相互作用关系的阈值，将相关性R矩阵内不符合的数据转换为0
  library("igraph")
  matrix2igraph<-function(r.threshold,p.threshold){
    
    occor.p<-as.matrix(p_sparcc)
    ##R值
    occor.r<-as.matrix(r_sparcc)
    # 确定物种间存在相互作用关系的阈值，将相关性R矩阵内不符合的数据转换为0
    occor.r[occor.p>p.threshold|abs(occor.r)<r.threshold] = 0 
    
    # 构建igraph对象构建邻接矩阵
    igraph <- graph_from_adjacency_matrix(occor.r,mode="undirected",weighted=TRUE,diag=FALSE)
    igraph
    # NOTE:可以设置weighted=NULL,但是此时要注意此函数只能识别相互作用矩阵内正整数，所以应用前请确保矩阵正确。
    # 可以按下面命令转换数据
    # occor.r[occor.r!=0] <- 1
    # igraph <- graph_from_adjacency_matrix(occor.r,mode="undirected",weighted=NULL,diag=FALSE)
    
    # 是否去掉孤立顶点，根据自己实验而定
    # remove isolated nodes，即去掉和所有otu均无相关性的otu 可省略，前期矩阵已处理过
    bad.vs <- V(igraph)[degree(igraph) == 0]
    igraph <- delete.vertices(igraph, bad.vs)
    igraph
  }
  
  #注意spracc出来结果怎么是开头带有# 的，注意去除
  igraph<-matrix2igraph(r.threshold,p.threshold)
  igraph
  
  ##必须去除边的权重，否则会出现错误
igraph.weight <- E(igraph)$weight# 将igraph weight属性赋值到igraph.weight,用于后边做图
E(igraph)$weight <- NA
netpro_result<-net_pro(igraph)
colnames(netpro_result)<-layout
  
  
# random null model
rand.g<- erdos.renyi.game(length(V(igraph)), length(E(igraph)),type = c("gnm"))


plot(degree_distribution(igraph, cumulative = FALSE),col="red",cex=1.5,cex.axis=1,xlab="Degree",ylab="Relative frequency",main=paste("The distribution of degree for co-occurrence network",layout,sep = "_"))
points(degree_distribution(rand.g, cumulative = FALSE),col="blue",cex=1.5,type="p")
legend("topright",c("Co-occurrence network","Erdős–Rényi network"),col=c("red","blue"),pch=1,cex=1, box.col = "white")

# node_pro:自定义函数，提供需要计算网络性质的igraph对象，结果返回计算好的节点性质
nodepro_result<-node_pro(igraph)
head(nodepro_result)
filename2 <- paste(e,"/igraph.node.pro",layout,d,".csv",sep = "")
write.csv(nodepro_result,filename2)


rand.g.netpro_result<-c()
for (i in 1:1000){
  #####random null model
  rand.g<- erdos.renyi.game(length(V(igraph)), length(E(igraph)),type = c("gnm"))
  tem_netpro_result<-net_pro(rand.g)
  rand.g.netpro_result<-cbind(rand.g.netpro_result,tem_netpro_result)
} 

write.csv(rand.g.netpro_result,paste(e,"/rand.g.1000.result",layout,d,".csv",sep = ""))

# 对随机矩阵结果求均值和sd值
result_summary<-cbind(rowMeans(rand.g.netpro_result),apply(rand.g.netpro_result,1,sd))
colnames(result_summary)<-c("Means","SD")
sum_net = cbind(netpro_result,result_summary)
head(sum_net,n = 20L)
filename3 <- paste(e,"/rand.g.1000.result_summary",layout,d,".csv",sep = "")

write.csv(sum_net,filename3)
  
  
  
  
}

dev.off()


```





### 高，中，低丰度OTU网络相关关系确定及其可视化

这部分代码跑三遍


```{r network pro, echo=TRUE, message=FALSE, warning=FALSE, paged.print=FALSE}

# i = "H"
# i = "M"
# i = "L"

for (i in c("H","M","L")) {
  
  if(i == "H"){  
    d = "H"
r.threshold=0.8
p.threshold=0.05   }
  if(i == "M"){ 
    d = "M"
r.threshold=0.6
p.threshold=0.05}
  if(i == "L"){ 
   d = "L"
r.threshold=0.4
p.threshold=0.05}
  

y = matrix(1:2409,nrow = 14,ncol = length(unique(design$SampleType)))
e = paste("network_results_",d,sep = "")
dir.create(e)
plotname <- paste(e,"/co-occurrence_net",".pdf",sep = "")

pdf(file = plotname,width = 60,height = 40)
par(mfrow=c(xaxa,2), mar=c(1,1,1,1))
# layouts = c("H_bulk","D_bulk")

# layout = "H_bulk"
for (layout in layouts) {
  
  print(layout)
  treat = paste("net_3_2_H",layout,sep = "")
  # ps1 = readRDS("..//ps7.rds")
  ps1 <- prune_samples(sample_sums(ps) >=500,ps);ps1
  b = ps1
  c = layouts
  # d = "H"
  # e = paste("network_results",d,sep = "")
  
  library("phyloseq")
  ## 基本参数设置
  # 存储otu-sample矩阵的文件名
  otu_sample_file <- paste("./data/",layout,"_",d,"_net",".txt",sep = "")
  # sparcc cor 文件
  r_sparcc_file<-paste("sparcc_net_result_matrix/",layout,"_",d,"/basis_corr/cor_sparcc.out",sep = "")
  # sparcc p-value 文件
  p_sparcc_file<-paste("sparcc_net_result_matrix/",layout,"_",d,"/pvals/pvals_two_sided.txt",sep = "")
  
  # ps1 = readRDS("../ps1.rds")
  # design = as.data.frame(sample_data(ps1))
  # map1<-design[grep(c,row.names(design)),]
  # dim(map1)
  # a <- subset_samples(ps1,X.SampleID %in% map1$X.SampleID)
  # a = filter_taxa(a, function(x) sum(x ) > 1 , TRUE)#筛选序列数量大于1的
  # 
  # 
  # b  = transform_sample_counts(a, function(x) x / sum(x) )
  # b = filter_taxa(b, function(x) mean(x) > 0.0005, TRUE);a###0.001
  
  
  # 设定构建网络的r和p阈值

  # 调整vertex大小
  size=2
  # 设定节点颜色所采用的信息列，如otu.tax8第二列Phylum
  gcol=2
  # 设定节点颜色所显示分类群的最大个数
  maxtaxnum=5
  # 设定节点标签所采用的信息列，如taxonomy.txt第二列Phylum
  glab=3
  
  
  # 文件读取
  otu <- read.delim(otu_sample_file,row.names=1)
  head(otu)
  # 转置otu表
  otu <-t(otu)
  dim(otu)
  # 读取r值矩阵
  r_sparcc <- read.table(r_sparcc_file,row.names=1)
  # str(r_sparcc)
  r_sparcc = as.matrix(r_sparcc)
  # 读取p值矩阵
  p_sparcc <- read.table(p_sparcc_file,row.names=1)
  # str(p_sparcc)
  p_sparcc  = as.matrix(p_sparcc)
  
  #本函数讲spracc对象转换为igraph对象并构建网络
  # 矩阵到igraph对象的转换（封装到自定义函数中）
  # 确定物种间存在相互作用关系的阈值，将相关性R矩阵内不符合的数据转换为0
  library("igraph")
  matrix2igraph<-function(r.threshold,p.threshold){
    
    occor.p<-as.matrix(p_sparcc)
    ##R值
    occor.r<-as.matrix(r_sparcc)
    # 确定物种间存在相互作用关系的阈值，将相关性R矩阵内不符合的数据转换为0
    occor.r[occor.p>p.threshold|abs(occor.r)<r.threshold] = 0 
    
    # 构建igraph对象构建邻接矩阵
    igraph <- graph_from_adjacency_matrix(occor.r,mode="undirected",weighted=TRUE,diag=FALSE)
    igraph
    # NOTE:可以设置weighted=NULL,但是此时要注意此函数只能识别相互作用矩阵内正整数，所以应用前请确保矩阵正确。
    # 可以按下面命令转换数据
    # occor.r[occor.r!=0] <- 1
    # igraph <- graph_from_adjacency_matrix(occor.r,mode="undirected",weighted=NULL,diag=FALSE)
    
    # 是否去掉孤立顶点，根据自己实验而定
    # remove isolated nodes，即去掉和所有otu均无相关性的otu 可省略，前期矩阵已处理过
    # bad.vs <- V(igraph)[degree(igraph) == 0]
    # igraph <- delete.vertices(igraph, bad.vs)
    # igraph
  }
  
  #注意spracc出来结果怎么是开头带有# 的，注意去除
  igraph<-matrix2igraph(r.threshold,p.threshold)
  igraph

  
  
  ## 网络图相关参数修改包括边的颜色：E(igraph)$color
  
  ###网络边的赋值及其设置
  igraph.weight <- E(igraph)$weight# 将igraph weight属性赋值到igraph.weight,用于后边做图
  E(igraph)$weight <- NA
  # igraph<-remove.edge.attribute(igraph,"weight")#把边值删除
  netpro_result<-net_pro(igraph)
  colnames(netpro_result)<-layout
  y = as.data.frame(y)
  colnames(y) = layouts
  # head(y)
  y[layout] = netpro_result[,1]
  row.names(y) = row.names(netpro_result)
  y
  # 按相关类型设置边颜色
  # 如果构建网络时，weighted=NULL,此步骤不能统计
  sum(igraph.weight>0)# number of postive correlation
  sum(igraph.weight<0)# number of negative correlation
  
  # set edge color，postive correlation 设定为red, negative correlation设定为blue
  E.color <- igraph.weight
  E.color <- ifelse(E.color>0, "red",ifelse(E.color<0, "blue","grey"))
  E(igraph)$color <- as.character(E.color)
  
  
  # 创建存放结果文件夹
  # dir.create(e)
  
  ###改变网络节点边框宽度
  mycircle <- function(coords, v=NULL, params) {
    vertex.color <- params("vertex", "color")
    if (length(vertex.color) != 1 && !is.null(v)) {
      vertex.color <- vertex.color[v]
    }
    vertex.size  <- 1/200 * params("vertex", "size")
    if (length(vertex.size) != 1 && !is.null(v)) {
      vertex.size <- vertex.size[v]
    }
    vertex.frame.color <- params("vertex", "frame.color")
    if (length(vertex.frame.color) != 1 && !is.null(v)) {
      vertex.frame.color <- vertex.frame.color[v]
    }
    vertex.frame.width <- params("vertex", "frame.width")
    if (length(vertex.frame.width) != 1 && !is.null(v)) {
      vertex.frame.width <- vertex.frame.width[v]
    }
    
    mapply(coords[,1], coords[,2], vertex.color, vertex.frame.color,
           vertex.size, vertex.frame.width,
           FUN=function(x, y, bg, fg, size, lwd) {
             symbols(x=x, y=y, bg=bg, fg=fg, lwd=lwd,
                     circles=size, add=TRUE, inches=FALSE)
           })
  }
  
  add.vertex.shape("fcircle", clip=igraph.shape.noclip,
                   plot=mycircle, parameters=list(vertex.frame.color=1,
                                                  vertex.frame.width=1))
  
  
  
  
  l <- layout_nicely(igraph)
  # layouts <- grep("^layout_", ls("package:igraph"), value=TRUE)[-1] 
  # layouts <- layouts[!grepl("bipartite|merge|norm|sugiyama|tree", layouts)]
  # layouts
  l <- norm_coords(l, ymin=-1, ymax=1, xmin=-1, xmax=1)
  
  set.seed(123)
  #节点颜色代表门，节点大小代表平均丰度，连线颜色代表正负相关
  plot(igraph,main=paste(layout, "network",sep = ""), 
       layout=l,
       vertex.shape="fcircle", 
       # vertex.frame.color="white",
       vertex.label=NA ,
       vertex.frame.color="#984EA3",
       vertex.color="#984EA3",
       vertex.size =2,
       vertex.frame.alpha =0.5,
       edge.width=0.5,
       edge.lty=2,
       edge.curved=F,
       margin=c(0,0,0,0)
       #vertex.frame.width=5
  )
  
  
  # legend(1,1, legend=otu.tax.levels,col=levels(node.col), pch=19,cex=1,bty="n")
  legend(1,1.5, legend=c("pos.cor","neg.cor"),col=c("red","blue"),lty=1,lwd=2, bty="n",cex=1)
}

dev.off()
tablename <- paste(e,"/co-occurrence_net_net_pro",".csv",sep = "")
write.csv(y,tablename)
  
}



```




### 高，中，低丰度OTU网络整体属性，节点属性，以及0模型构建，是否不同于随机网络

这部分代码跑三遍，和出图的一样
1. 将度分布制作到一张图上
```{r network pro, echo=TRUE, message=FALSE, warning=FALSE, paged.print=FALSE}

for (i in c("H","M","L")) {
  
   if(i == "H"){  
    d = "H"
r.threshold=0.8
p.threshold=0.05   }
  if(i == "M"){ 
    d = "M"
r.threshold=0.6
p.threshold=0.05}
  if(i == "L"){ 
   d = "L"
r.threshold=0.5
p.threshold=0.05}
  

y = matrix(1:2409,nrow = 14,ncol = length(unique(design$SampleType)))
e = paste("network_results_",d,sep = "")
# dir.create(e)
plotname <- paste(e,"/co-occurrence_network_degree_distribution_",".pdf",sep = "")
pdf(file = plotname,width = 18,height = 12)
par(mfrow=c(xaxa,2), mar=c(1,1,1,1))
# layouts = c("H_bulk","H_rhi","D_bulk","D_rhi")
# layout = "H_bulk"
for (layout in layouts) {
  
  print(layout)
  # treat = paste("net_3_2_H",layout,sep = "")
  # ps1 = readRDS("..//ps6.rds")
  ps1 <- prune_samples(sample_sums(ps) >=500,ps);ps1
  b = ps1
  c = layouts
  # d = "H"
  # e = paste("network_results",d,sep = "")
  
  library("phyloseq")
  ## 基本参数设置
  # 存储otu-sample矩阵的文件名
  otu_sample_file <- paste("./data/",layout,"_",d,"_net",".txt",sep = "")
  # sparcc cor 文件
  r_sparcc_file<-paste("sparcc_net_result_matrix/",layout,"_",d,"/basis_corr/cor_sparcc.out",sep = "")
  # sparcc p-value 文件
  p_sparcc_file<-paste("sparcc_net_result_matrix/",layout,"_",d,"/pvals/pvals_two_sided.txt",sep = "")
  
  # ps1 = readRDS("../ps1.rds")
  # design = as.data.frame(sample_data(ps1))
  # map1<-design[grep(c,row.names(design)),]
  # dim(map1)
  # a <- subset_samples(ps1,X.SampleID %in% map1$X.SampleID)
  # a = filter_taxa(a, function(x) sum(x ) > 1 , TRUE)#筛选序列数量大于1的
  # 
  # 
  # b  = transform_sample_counts(a, function(x) x / sum(x) )
  # b = filter_taxa(b, function(x) mean(x) > 0.0005, TRUE);a###0.001
  
  
  # 设定构建网络的r和p阈值

  # 调整vertex大小
  size=2
  # 设定节点颜色所采用的信息列，如otu.tax8第二列Phylum
  gcol=2
  # 设定节点颜色所显示分类群的最大个数
  maxtaxnum=5
  # 设定节点标签所采用的信息列，如taxonomy.txt第二列Phylum
  glab=3
  
  
  # 文件读取
  otu <- read.delim(otu_sample_file,row.names=1)
  head(otu)
  # 转置otu表
  otu <-t(otu)
  dim(otu)
  # 读取r值矩阵
  r_sparcc <- read.table(r_sparcc_file,row.names=1)
  # str(r_sparcc)
  r_sparcc = as.matrix(r_sparcc)
  # 读取p值矩阵
  p_sparcc <- read.table(p_sparcc_file,row.names=1)
  # str(p_sparcc)
  p_sparcc  = as.matrix(p_sparcc)
  
  #本函数讲spracc对象转换为igraph对象并构建网络
  # 矩阵到igraph对象的转换（封装到自定义函数中）
  # 确定物种间存在相互作用关系的阈值，将相关性R矩阵内不符合的数据转换为0
  library("igraph")
  matrix2igraph<-function(r.threshold,p.threshold){
    
    occor.p<-as.matrix(p_sparcc)
    ##R值
    occor.r<-as.matrix(r_sparcc)
    # 确定物种间存在相互作用关系的阈值，将相关性R矩阵内不符合的数据转换为0
    occor.r[occor.p>p.threshold|abs(occor.r)<r.threshold] = 0 
    
    # 构建igraph对象构建邻接矩阵
    igraph <- graph_from_adjacency_matrix(occor.r,mode="undirected",weighted=TRUE,diag=FALSE)
    igraph
    # NOTE:可以设置weighted=NULL,但是此时要注意此函数只能识别相互作用矩阵内正整数，所以应用前请确保矩阵正确。
    # 可以按下面命令转换数据
    # occor.r[occor.r!=0] <- 1
    # igraph <- graph_from_adjacency_matrix(occor.r,mode="undirected",weighted=NULL,diag=FALSE)
    
    # 是否去掉孤立顶点，根据自己实验而定
    # remove isolated nodes，即去掉和所有otu均无相关性的otu 可省略，前期矩阵已处理过
    # bad.vs <- V(igraph)[degree(igraph) == 0]
    # igraph <- delete.vertices(igraph, bad.vs)
    # igraph
  }
  
  #注意spracc出来结果怎么是开头带有# 的，注意去除
  igraph<-matrix2igraph(r.threshold,p.threshold)
  igraph

  ## 网络图相关参数修改包括边的颜色：E(igraph)$color
  
  ###网络边的赋值及其设置
  igraph.weight <- E(igraph)$weight# 将igraph weight属性赋值到igraph.weight,用于后边做图
  E(igraph)$weight <- NA
 
  # random null model
  rand.g<- erdos.renyi.game(length(V(igraph)), length(E(igraph)),type = c("gnm"))
  
  
  plot(degree_distribution(igraph, cumulative = FALSE),col="red",cex=1.5,cex.axis=1,xlab="Degree",ylab="Relative frequency",main=paste("The distribution of degree for co-occurrence network",layout,sep = "_"))
  points(degree_distribution(rand.g, cumulative = FALSE),col="blue",cex=1.5,type="p")
  legend("topright",c("Co-occurrence network","Erdős–Rényi network"),col=c("red","blue"),pch=1,cex=1, box.col = "white")
  
  # node_pro:自定义函数，提供需要计算网络性质的igraph对象，结果返回计算好的节点性质
  nodepro_result<-node_pro(igraph)
  head(nodepro_result)
  filename2 <- paste(e,"/igraph.node.pro",layout,d,".csv",sep = "")
  write.csv(nodepro_result,filename2)
  
  
  rand.g.netpro_result<-c()
  for (i in 1:1000){
    #####random null model
    rand.g<- erdos.renyi.game(length(V(igraph)), length(E(igraph)),type = c("gnm"))
    tem_netpro_result<-net_pro(rand.g)
    rand.g.netpro_result<-cbind(rand.g.netpro_result,tem_netpro_result)
  } 
  
  write.csv(rand.g.netpro_result,paste(e,"/rand.g.1000.result",layout,d,".csv",sep = ""))
  
  # 对随机矩阵结果求均值和sd值
  result_summary<-cbind(rowMeans(rand.g.netpro_result),apply(rand.g.netpro_result,1,sd))
  colnames(result_summary)<-c("Means","SD")
  sum_net = cbind(netpro_result,result_summary)
  head(sum_net,n = 20L)
  filename3 <- paste(e,"/rand.g.1000.result_summary",layout,d,".csv",sep = "")
  
  write.csv(sum_net,filename3)
  
}

dev.off()
  
}

 


```


### 等待使用网络分析之前

```{R eval=FALSE, include=FALSE}
#注意使用原始coun丰度文件
library("phyloseq")
ps = readRDS("../a3_DADA2_table//ps.rds")
ps = filter_taxa(ps, function(x) sum(x ) > 50 , TRUE);ps
# ps1 <- prune_samples(sample_sums(ps) >=500,ps);ps1
ps1 = filter_taxa(ps1, function(x) sum(x ) > 0 , TRUE)#去除全部为0的otu
ps1

for (i in 1:length(aa)) {
  
  
  design = as.data.frame(sample_data(ps1))
  colnames(design)[1] = "ID"
  sample_data(ps1) = design

  # map1<-design[grep(aa[i],design$SampleType),]
  map1<- subset(design,SampleType==aa[i])
  
  dim(map1)
  ps_sub <- subset_samples(ps1,ID %in% map1$ID)
  ps_sub = filter_taxa(ps_sub, function(x) sum(x ) > 1 , TRUE)#筛选序列数量大于1的
  ps_sub
  filename = paste("./data/",aa[i],"_all_","net.txt",sep = "")
  write.table(as.data.frame(t(vegan_otu(ps_sub))),filename,sep = "\t",col.names =NA)
              
              ###高丰度为外分之五以上
              ps_sub_re  = transform_sample_counts(ps_sub, function(x) x / sum(x) )
              ps_sub_re = filter_taxa(ps_sub_re, function(x) mean(x) > value1, TRUE);
              ps_sub_re
              
              netH = otu_table(ps_sub)[,colnames(otu_table(ps_sub_re))]
              dim(netH)
              
              filename = paste("./data/",aa[i],"_H_","net.txt",sep = "")
              write.table(as.data.frame(t(netH)),filename,sep = "\t",col.names =NA)
              
              
              
              ps_sub_re  = transform_sample_counts(ps_sub, function(x) x / sum(x) )
              ps_sub_re = filter_taxa(ps_sub_re, function(x) mean(x) < value2, TRUE)
              ps_sub_re
              netL  = otu_table(ps_sub)[,colnames(otu_table(ps_sub_re))]
              dim(netL)
              filename = paste("./data/",aa[i],"_L_","net.txt",sep = "")
              write.table(as.data.frame(t(netL)),filename,sep = "\t",col.names =NA)
              
              
              ps_sub_re  = transform_sample_counts(ps_sub, function(x) x / sum(x) )
              ps_sub_re = filter_taxa(ps_sub_re, function(x) mean(x) < value1, TRUE)
              ps_sub_re = filter_taxa(ps_sub_re, function(x) mean(x) > value2, TRUE)
              ps_sub_re
              netM  = otu_table(ps_sub)[,colnames(otu_table(ps_sub_re))]
              dim(netM)
              filename = paste("./data/",aa[i],"_M_","net.txt",sep = "")
              write.table(as.data.frame(t(netM)),filename,sep = "\t",col.names =NA)
}



```


